# CLÉMENCE PIRAULT

#### EVELOPPEUSE WEB JUNIOR

Curieuse, désireuse d'apprendre, de développer continuellement mes connaissances, j'ai choisi de me reconvertir dans un domaine qui me ressemble, un secteur d'avenir qui m'attire indéniablement.

#### SOFT SKILLS

Mes différentes expériences m'ont permis de développer mon sens de l'organisation et de la rigueur, des qualités d'adaptabilité, d'autonomie ; de pratiquer l'anglais suffisamment pour bien maitriser la langue et d'échanger avec clients et fournisseurs dans un contexte commercial.

#### **EXPÉRIENCE**

## Conseillère voyages

SPOTS D'EVASION, NANTES Avr. 2017 - Actuel (4 ans)

Spécialiste en production et vente de voyages thématiques plongée/kitesurf/windsurf. Relation client et fournisseur, pratique de l'anglais.

Qualités de gestion, organisation, rédaction.

### Agent d'opérations location

SIXT RENT A CAR, AÉROPORT NANTES ATLANTIQUE Sept. 2016 - Jan. 2017 (4 mois)

Agence de location de véhicules. Contact avec une clientèle affaires et loisirs, locale et internationale. Gestion du parc de véhicules.

## Agent de réservation

MISTERCAMP, NANTES Avr. 2016 - Aout 2016 (4 mois)

Agence de voyages spécialiste séjours camping en France, réservations de mobile-homes.

## Conseillère voyages

BACK ROADS, PARIS (XIV) Sept. 2014 - Aout 2015 (1 an)

Spécialiste en production et vente de voyages États-Unis/Canada. De retour des USA, j'ai pu continuer à vivre ma passion pour ce pays et partager mes connaissances avec une clientèle locale parisienne.

## JEUNE FILLE AU PAIR, WASHINGTON, DC, USA

Organisme Au Pair in America Juil. 2013 - Aout 2014 (1 an, 1 mois)

Responsable de 3 enfants (1, 5, 7 ans), cette expérience m'a fait incontestablement grandir. J'y ai principalement développé l'autonomie, la patience, et ai eu l'occasion d'effectuer plusieurs voyages dans le pays, seule ou accompagnée.

## **EDUCATION**

2013 Université d'Angers Licence Tourisme

2012 IMS, Nantes

BTS Ventes et Productions Touristiques

2010 Lycée Saint-Félix, Nantes

Baccalauréat Sciences et Technologies de la Gestion

### RECONVERSION **PROFESSIONNELLE**

## WILD CODE SCHOOL, NANTES

Formation Développeur/se web Mars 2021 - Juil. 2021 (en cours) 5 mois

#### **PROJETS**

NaoTri : application web mobile pour inciter les utilisateurs à mieux recycler. Réalisé en 6 semaines avec une équipe de 5, en REACT.



Adopt-l-Alien: application web mobile de rencontre entre humains et aliens dans l'espace. Réalisé sur un hackathon de 24H avec une équipe de 4, en REACT.



## COMPÉTENCES

Créer une maquette avec Figma Produire une page web statique en HTML/CSS Ecrire des algorithmes en JavaScript Développer une application en REACT Appeler une API, utiliser Express Manipuler une base de données avec MySQL Travailler en équipe avec Git et le Git workflow Conduire un projet avec les **méthodes agiles** 















#### **INTÉRÊTS**









